【裁判字號】    98,裁,2192
【裁判日期】    980916
【裁判案由】    損害賠償
【裁判全文】
最  高  行  政  法  院  裁  定
                                      98年度裁字第2192號
抗  告  人  甲○○
上列抗告人與相對人臺灣高等法院臺南分院、臺灣嘉義地方法院
及嘉義縣六腳鄉公所間損害賠償事件，對於中華民國98年7月1日
高雄高等行政法院98年度訴字第205號裁定，提起抗告，本院裁
定如下：
    主  文
抗告駁回。
抗告訴訟費用由抗告人負擔。
    理  由
一、按抗告法院認抗告為不合法或無理由者，應為駁回抗告之裁
    定。
二、本件原裁定以：本件抗告人係認相對人於原審96年度訴字第
    606號訴訟事件審理時，無權對該案件提出行政訴訟答辯狀
    ，卻違法提出答辯，且對其答辯狀主張之事項均無法提出證
    明文件及資料，因而侵害抗告人司法上受益權，造成抗告人
    損害，為回復抗告人未受侵害前之狀態，故依行政訴訟法第
    8條第1項規定，提起本件行政訴訟，請求相對人各應給付抗
    告人新臺幣50億元及自發生日起至清償日止按年息百分之五
    計算之利息。本件抗告人既係以相對人違法提出答辯狀，侵
    害其司法上受益權，致其受損害為由，依行政訴訟法第8條
    第1項規定提起本件一般給付訴訟，請求相對人為金錢之損
    害賠償。則抗告人此損害賠償之請求，依上開所述，應是為
    國家賠償之主張，非屬行政法院權限之事件，應由民事法院
    審判。故依行政訴訟法第12條之2第2項前段規定，依職權將
    本件相對人臺灣高等法院臺南分院部分裁定移送至有受理訴
    訟權限之臺灣臺南地方法院；相對人臺灣嘉義地方法院及嘉
    義縣六腳鄉公所部分裁定移送至有受理訴訟權限之臺灣嘉義
    地方法院等語，資為其判斷之論據。
三、本院按：國家賠償法所規定損害賠償之訴，在性質上雖屬公
    法上之爭議，惟依國家賠償法第12條規定，請求國家賠償之
    訴訟適用民事訴訟法之規定，應循民事訴訟程序救濟，此即
    行政訴訟法第2條所指之法律別有規定。從而，現行行政訴
    訟法雖於第8條第1項規定，因公法上原因發生財產上給付請
    求權時，可提起給付訴訟，在國家賠償法第12條未修正前，
    自無適用之餘地。至行政訴訟法第7條亦僅規定得於提起行
    政訴訟時，合併請求損害賠償或其他財產上給付，而不得單
    獨向行政法院提起損害賠償之訴，故提起國家賠償訴訟，除
    於行政訴訟程序中合併為請求外，應依民事訴訟法之規定，
    向民事法院起訴，請求裁判。原裁定以抗告人此損害賠償之
    請求，性質上應屬國家賠償之請求，非屬行政法院權限之事
    件，應由民事法院審判，依行政訴訟法第12條之2第2項前段
    規定，將本件依職權裁定移送至有受理訴訟權限之臺灣臺南
    地方法院臺灣嘉義地方法院，經核並無不合。抗告意旨猶執
    前詞求為廢棄原裁定，難認有理由，應予駁回。
四、據上論結，本件抗告為無理由。依行政訴訟法第104條、民
    事訴訟法第95條、第78條，裁定如主文。
中    華    民    國    98    年    9     月    16    日
                    最高行政法院第三庭
                        審判長法官  高  啟  燦
                              法官  吳  東  都
                              法官  陳  金  圍
                              法官  黃  合  文
                              法官  王  碧  芳
以  上  正  本  證  明  與  原  本  無  異
中    華    民    國    98    年    9     月    17    日
                              書記官  邱  彰  德


司法院資訊處製作；財團法人民間司法改革基金會備份。
